【裁判字號】    89,易,3204
【裁判日期】    890929
【裁判案由】    竊盜
【裁判全文】
臺灣板橋地方法院刑事判決                        八十九年度易字第三二○四號
    公  訴  人  臺灣板橋地方法院檢察署檢察官
    被      告  甲○○
右列被告因竊盜案件，經檢察官提起公訴（八十八年度偵字第二六四一二號），本院
判決如左：
      主      文
甲○○竊盜，處有期徒刑陸月。
      事      實
一、甲○○曾於民國八十五年十二月二日因竊盜案件，經本院判處有期徒刑四月、緩
    刑二年確定（未構成累犯），仍不思悔改，於民國八十七年七月十三日因向其友
    人乙○○借用伊所有之ＷＣＱ－○七五號牌輕型機車，即藉機予以複製該機車鑰
    匙一把（未扣案，是否存在不明），擬供其後使用，嗣於八十八年五月一日，竟
    意圖為自己不法之所有，持該複製之鑰匙一把，徒手竊取停放於臺北縣中和市○
    ○街一三巷四號前之上開機車，得手後，供己代步之用，迨至同年月十六日凌晨
    三時許，適甲○○騎乘該機車行經臺北縣五股鄉○○路○段四六巷口時，為警當
    場查獲，而循線偵悉上情。
二、案經臺北縣警察局蘆洲分局報請臺灣板橋地方法院檢察署檢察官偵查起訴。
      理      由
一、訊據被告甲○○固供承於前開時地有騎乘上揭機車經警查獲之情不諱，惟矢口否
    認有何竊盜之犯行，辯稱：「鑰匙是乙○○給我的，八十七年七月十三日那次我
    向他借車，要還車時乙○○說鑰匙放我這裡，我要用車時可以自己騎去用，後來
    在八十八年五月一日我是到乙○○住的中和市○○街一三巷四號前去牽該車騎用
    ，我有經過他的同意，當天我是與我姪子一起去他家借用的」云云。經查，右揭
    事實，業據被害人乙○○於警訊時指稱伊在八十七年七月十三日出借被告上述機
    車，並於翌日取回機車及鑰匙後，即未再與被告聯絡，亦未再出借機車等情甚詳
    ，並經證人即被害人之女友林雅貞於警訊時證述上情明確，且被害人於該車遭竊
    後，已於八十八年五月十一日前往警局報案乙節，復有臺北縣警察局車輛（牌）
    失竊受理報案單影本一紙附於偵查卷可稽。而查，被告雖辯稱是在被害人乙○○
    同意借用的情況下騎用該機車，惟被告於警訊中係稱「‧‧‧事後我有電話告知
    乙○○稱該機車我在騎乘中」云云（見偵查卷第八頁背面），而在本院審理時卻
    改稱「當天我是與我姪子一起去他家借用的，我有當面跟他說要借用‧‧‧」云
    云（見本院八十九年九月十八日審判筆錄），是其對於被害人同意借用機車之過
    程反覆其詞，則被告是否確實有得被害人同意而騎用機車，已有疑義。況查被告
    於警訊時亦已自承其係自行將前開機車騎走等語無訛（見偵查卷第八頁背面），
    益徵被告確有未經被害人之同意，即使用該機車之情不虛，其有不法所有之意圖
    至明，綜上所述，被告前開所辯，應係事後圖卸之詞，尚難採信。本件事證已臻
    明確，被告犯行堪予認定。
二、核被告所為，係犯刑法第三百二十條第一項之竊盜罪。爰審酌被告已有竊盜之紀
    錄（未構成累犯），仍不知悔改，與其行竊之手段、所生危害、所竊財物之價值
    暨其犯後態度不佳否認犯行等一切情狀，量處如主文所示之刑，以示懲儆。至被
    告所有用以行竊之複製鑰匙一把，因未扣案，且是否存在不明，為免將來執行之
    困難，本院即不予宣告沒收，附此敘明。
據上論斷，應依刑事訴訟法第二百九十九條第一項前段，刑法第三百二十條第一項，
罰金罰鍰提高標準條例第一條前段，判決如主文。
本案經檢察官游鉦添到庭執行職務。
中      華      民      國      八十九      年    九    月   二十九    日
                                      臺灣板橋地方法院刑事第一庭
                                          法  官  邱 靜 琪
右正本證明與原本無異
如不服本判決，應於送達後十日內向本院提出上訴狀
                                          書記官  劉 日 賓
中      華      民      國      八十九      年    九    月   三十   日
附錄本案論罪科刑法條全文：
刑法第三百二十條
意圖為自己或第三人不法之所有，而竊取他人之動產者，為竊盜罪，處五年以下有期
徒刑、拘役或五百元以下罰金。
意圖為自己或第三人不法利益，而竊佔他人之不動產者，依前項之規定處斷。
前二項之未遂犯罰之。


司法院資訊處製作；財團法人民間司法改革基金會備份。
